臺灣高雄地方法院刑事判決　　　　　　　100年度易字第540號
公　訴　人　臺灣高雄地方法院檢察署檢察官
被　　　告　宋青雁
上列被告因毀棄損壞等案件，經檢察官提起公訴（99年度偵字第
32648 號），本院判決如下：
    主  文
宋青雁犯恐嚇危害安全罪，處拘役伍拾伍日，如易科罰金，以新
臺幣壹仟元折算壹日。
其餘被訴部分公訴不受理。
    事  實
一、宋青雁於民國99年9 月6 日晚上9 時40分許，在高雄巿左營
    區○○○路646 號後方防火巷內便溺，為住居上址之莊舜硯
    發現，即出言指責並報警處理，經警到場勸戒，宋青雁惱羞
    成怒，萌生恐嚇之犯意，於警員離去後，隨即在同日晚上10
    時8 分許持木棍前往上址莊舜硯住處，莊舜硯見狀即關門躲
    避，宋青雁遂以木棍敲打莊舜硯住處之鐵門，復向莊舜硯叫
    囂恫稱：「要讓你出不了門」等加害身體、自由之事，使莊
    舜硯心生畏懼，致生危害於安全。
二、案經莊舜硯訴由高雄市政府警察局左營分局移送台灣高雄地
    方法院檢察署檢察官偵查起訴。
    理  由
甲、證據能力部分：
    按「被告以外之人於審判外之陳述，雖不符前四條之規定，
    而經當事人於審判程序同意作為證據，法院審酌該言詞陳述
    或書面陳述作成時之情況，認為適當者，亦得為證據。當事
    人、代理人或辯護人於法院調查證據時，知有第159 條第1
    項不得為證據之情形，而未於言詞辯論終結前聲明異議者，
    視為有前項之同意」，刑事訴訟法第159 條之5 定有明文。
    又當事人、代理人或辯護人於調查證據時，知有本法第159
    條之5 第1 項不得為證據之情形，卻表示「對於證據調查無
    異議」、「沒有意見」等意思，而未於言詞辯論終結前聲明
    異議者，應視為已有將該等傳聞證據採為證據之同意（參見
    該條之立法理由）。本件檢察官及被告於本院準備程序，就
    本判決所引用各項證據（含傳聞證據、非傳聞證據及符合法
    定傳聞法則例外之證據）之證據能力，均表示無意見（本院
    審易卷第15頁反面），且於本院言詞辯論終結前，檢察官及
    被告對於卷附具有傳聞證據性質之證據，既均已知其情，均
    未聲明異議，本院認該具有傳聞證據性質之證據，並無任何
    違法取證之不適當情形，以之作為證據使用係屬適當，自得
    採為認定被告犯罪事實之證據。
乙、實體部分
壹、有罪部分：
一、訊據被告宋青雁矢口否認上揭恐嚇犯行，辯稱：99年9 月6
    日晚上沒有拿木棍敲擊莊舜硯家之鐵門，亦無講過「要讓你
    出不了門」等語，當天晚上雖因失禁於樓下洗褲子，但員警
    離開後約20分鐘（當日晚上10時13分許）即與朋友詹世豐約
    在住家附近的義大利麵店外出，隔天才回來云云。經查，被
    告上揭恐嚇犯行業據告訴人莊舜硯於警詢及偵查中指述綦詳
    ，並於本院審理中證述：「（問：是否於於民國99年9 月6
    日21時40分許與被告發生衝突？）答：是的，被告常常在我
    家後門隨地大小便，次數很多次，我長期與被告溝通無效，
    他都會揚言說不然你去叫警察。當天我就去報案，那天警察
    來了二批，第一批來二位警察，他們有上樓去找被告，但是
    被告太太說被告不在家，警員下樓之後向我說他還會再跟被
    告聯繫。後來警員離開之後，我在被告樓下，我有看到被告
    拿著木棍從樓上衝下來。我那時候覺得可能會有事情，我就
    趕快從後門進我家，然後就把鐵門鎖起來，被告就拿木棍敲
    打我家後門，並用三字經辱罵叫囂，並跟我說要讓我出不了
    門。被告還在敲打我家鐵門的時候，我從家的前門繞到後門
    的巷子看，我看到被告拿著木棍在敲打我家鐵門，我就跑回
    家打電話報警，所以警員來了第二趟。（問：被告敲打鐵門
    時並宣稱「要讓你出不了門」等語，你是否會害怕？）答：
    我全家都會害怕，家裡老小的安全感覺有受到威脅，而且被
    告當時很抓狂辱罵三字經，畢竟被告住在我家後面離我家非
    常近，所以我對生活上的安全是非常擔心，後來我又再次打
    電話給警察來現場處理，警察到了時候被告人又不在了。‧
    ‧‧（問：本件案發之前，被告有無與你發生衝突？）答：
    之前我勸過被告好幾次不要隨地大小便，但是被告就對我叫
    囂罵三字經，內容大概是「這又不是你家，我要在這裡大便
    就要在這裡大便」。（問：案發當時，被告敲打鐵門時，具
    體的內容為何？）答：被告說「這不是你的地方，這是我的
    地方」、「我要在這裡怎樣是我的事情」、「你叫警察來、
    好，你叫警察來、叫里長來都一樣啊」（台語），後來接著
    就說「要讓你出不了門」等語，整個過程都是一邊敲打一邊
    漫罵這些事情。」等語。莊舜硯於警、偵指述與其於審判中
    證述之情節大致相符，核與證人即第1 次前往處理之員警洪
    清源證稱：「（問：99年9 月6 日21時至20時間是否有前往
    高雄巿左營區○○○路646 號處理民眾糾紛？）答：有，當
    時我接獲通報說有人在大小便。（問：你到達現場時的狀況
    如何？）答：我是到報案人家裡後門，到達現場後被告以及
    報案人都有在場，被告說他已經把現場大小便清除完畢，被
    告當時也有喝酒，走路不是很穩，報案人說既然被告已經把
    大小便清理完畢了，就請我把被告帶回去，我就把被告扶到
    5 樓交給他太太。」等語及證人即第2 次前往處理之員警施
    棟偉證稱：「（問：於民國99年9 月6 日21時許是否有去高
    雄巿左營區○○○路646 號處理民眾糾紛？）答：有的。（
    問：是否知道處理何糾紛？）答：是告訴人帶我去他家的後
    門去看白鐵門有被打凹。（問：白鐵門凹損情形如何？）答
    ：有刮痕、有一點點凹陷。（問：告訴人如何跟你陳述案發
    經過？）答：告訴人說被告在他家裡後門大小便，有拿東西
    在他的後門敲打。」等語相符，並有照片3 張、莊舜硯手機
    門號0000000000號99年10月28日通聯紀錄查詢1 紙、高雄市
    政府警察局左營分局99年12月15日高市警左分偵字第099003
    4438號函暨附件報案相關資料（報案紀錄單、工作紀錄簿、
    受理案件紀錄表等）各1 紙在卷可稽。衡諸常情，莊舜硯如
    非受有相當之遭擾，應無需於短短十數分鐘（晚上9 時46分
    至10時14分）之間連續撥打110 電話尋求公權力之協助，堪
    信莊舜硯指證之情節應為實在。被告雖以上情置辯，惟查證
    人詹世豐於偵查中業已明確證稱案發當天晚上沒有與被告相
    約在被告住處附近之義大利麵店，當天亦無與被告外出等語
    明確（偵卷第49頁），是被告所辯顯不足採。又被告於晚上
    10時許以木棍敲打莊舜硯住處之鐵門，且對莊舜硯恫稱「要
    讓你出不了門」，綜合被告以木棍敲打鐵門以及所使用之言
    語等情狀以觀，客觀上俱足使一般人感覺身體、自由安全遭
    受威脅而心生畏懼（進出家門乃人民基本自由權利，如非身
    體、自由受威脅，豈會出不了門，再佐以被告敲打鐵門之行
    為已達使用暴力之程度，恐嚇警告之意思甚明，且顯然足以
    使人心生畏懼。），是本案事證明確，被告恐嚇危害安全之
    犯行洵堪認定，應予依法論科。
二、核被告所為，係犯刑法第305 條之恐嚇危害安全罪。本院審
    酌被告與莊舜硯為鄰居，僅因細故不滿莊舜硯報警處理，竟
    出言恫嚇莊舜硯之犯罪動機、手段，且迄今仍無悔意，並審
    酌所生危害之程度以及本案犯罪情節、被告之職業、經濟狀
    況及智識程度（見警詢調查筆錄受詢問人欄）等一切情狀，
    爰酌情量如主文所示之刑，並諭知以新臺幣1,000 元折算1
    日之易科罰金折算標準。
貳、不受理部分：
一、公訴意旨略以：宋青雁於民國99年9 月6 日晚上9 時40分許
    ，在高雄巿左營區○○○路646 號後方防火巷內便溺，為住
    居上址之莊舜硯發現，即出言指責並報警處理，經警到場勸
    戒，宋青雁惱羞成怒，萌生毀損之犯意，於警員離去後，隨
    即持木棍前往上址莊舜硯住處，莊舜硯見狀即關門躲避，宋
    青雁遂以木棍敲打莊舜硯住處之鐵門，致鐵門凹陷毀損而不
    堪使用，因認被告另涉刑法第354 條毀棄損壞罪嫌。
二、按告訴乃論之罪，告訴人於第一審辯論終結前，得撤回其告
    訴；又告訴經撤回者，法院應諭知不受理之判決，刑事訴訟
    法第238 條第1 項、第303 條第3 款分別定有明文。
三、本件被告宋青雁因毀棄損壞案件，經檢察官提起公訴，認被
    告係犯刑法第354 條第1 項之毀棄損壞罪（檢察官認為此部
    份與前揭恐嚇危害安全論罪科刑部分為數罪關係），依同法
    第357 條之規定須告訴乃論。茲據告訴人莊舜硯於本院審理
    中，聲明撤回其告訴，有撤回告訴狀1 紙在卷可稽（本院卷
    第46頁），揆諸前開說明，爰諭知不受理之判決。
據上論斷，應依刑事訴訟法第299 條第1 項前段、第303 條第3
款，刑法第305 條、第41條第1 項前段，刑法施行法第1 條之1
，判決如主文。
本案經檢察官吳明駿到庭執行職務。
中    華    民    國  100     年    7     月    18    日
                  刑事第十九庭  法  官  黃宣撫
以上正本證明與原本無異。
如不服本判決應於收受本判決後10日內向本院提出上訴書狀，並
應敘述具體理由，如未敘述上訴理由者，應於上訴期間屆滿後20
日內補提理由書狀於本院（均須按他造當事人之人數附繕本）「
切勿逕送上級法院」。
中    華    民    國   100    年    7     月    18    日
                                書記官  葉正昭
附錄論罪科刑條文：
中華民國刑法第305條
（恐嚇危害安全罪）
以加害生命、身體、自由、名譽、財產之事，恐嚇他人致生危害
於安全者，處 2 年以下有期徒刑、拘役或 3 百元以下罰金。